【裁判字號】    95,易,525
【裁判日期】    951211
【裁判案由】    竊盜
【裁判全文】
臺灣基隆地方法院刑事判決               95年度易字第525號
公  訴  人  臺灣基隆地方法院檢察署檢察官
被      告  乙○○
上列被告因竊盜案件，經檢察官提起公訴（95年度偵緝字第507
號、第508號），被告於準備程序進行中就被訴事實為有罪之陳
述，本院合議庭裁定由受命法官獨任以簡式審判程序進行本案之
審理，判決如下：
    主  文
乙○○連續攜帶兇器逾越牆垣、毀越門扇竊盜，累犯，處有期徒
刑拾月。
    事  實
一、乙○○曾因贓物案件，經本院以90年度易字第441號判決判
    處有期徒刑4月確定；復因竊盜案件，經本院以90年度易字
    第413號判決判處有期徒刑1年確定，上開2案件嗣經本院定
    應執行有期徒刑1年3月，於民國92年1月13日執行完畢。詎
    其仍不知悔改，因無力支付汽車貸款，乃基於意圖為自己不
    法所有之概括犯意：
  (一)先於95年4月15日凌晨5時許，爬牆踰越進入甲○○所經營位
    於基隆市○○街495號偉聖工程行之工廠，再持工廠內客觀
    上足以對人之生命、身體、安全構成威脅，具有危險性之鐵
    條1支（長約1公尺），破壞該廠房之鐵門1扇，而侵入該廠
    房內竊取銅條及銅管共約120公斤、監視器及螢幕各1部，得
    手後，將部分銅條、銅管變賣，得款約新臺幣（下同）1800
    元均花用殆盡。嗣經甲○○調閱監視畫面查覺係乙○○行竊
    ，乃於同日晚間7時許至乙○○家中質問，經乙○○自白，
    並當場在其使用之3N-8477號自用小客車後車箱取出遭竊之
    監視器及螢幕各1部返還甲○○，甲○○乃報警處理，乙○
    ○並於隔日將尚未變賣之銅條、銅管（約100公斤）返還甲
    ○○，而悉上情。
  (二)復於同年5月20日晚上6時許，爬牆踰越進入偉聖工程行前開
    工廠，再以工廠內客觀上足以對人之生命、身體、安全構成
    威脅，具有危險性之兇器鐵條1枝，破壞該工程行位於基隆
    市○○街497號之另一廠房鐵門1扇，而侵入廠房竊取銅襯套
    7個、銅環套7個、格蘭銅套3個及銅條1批（總共價值約20萬
    元），再破壞該廠房屋頂之浪板1片，將竊得之物品運出廠
    房，得手後持以變賣，得款約6000多元亦花用殆盡。嗣經警
    調閱路口監視器畫面循線追查，始悉此情。
二、案經基隆市警察局第二分局報告臺灣基隆地方法院檢察署檢
    察官偵查起訴。
    理  由
壹、程序方面：
    本件被告乙○○所犯者非為死刑、無期徒刑、最輕本刑為3
    年以上有期徒刑之罪或高等法院管轄第一審案件，其於準備
    程序進行中，先就被訴事實為有罪之陳述，經告知其簡式審
    判程序之旨，並聽取公訴人及被告之意見後，本院依刑事訴
    訟法第273條之1第1項之規定，裁定由受命法官獨任進行簡
    式審判程序，且依同法第273條之2規定，簡式審判程序之證
    據調查，不受第159條第1項、第161條之2、第161條之3、第
    163條之1及第164條至第170條規定之限制，合先敘明。
貳、實體方面：
一、認定事實所憑之證據：
  (一)前揭事實，業據被告於偵查、本院準備程序及審理時供承不
    諱，核與被害人即證人甲○○於警詢、偵查證訴被竊之情節
    相符，且經證人陳李素梅於偵查時證述明確，並有估價單影
    本1紙、監視器翻拍照片9張、現場照片2張在卷可稽，足認
    被告之前揭自白與事實相符，應堪採信。本案事證明確，其
    犯行堪以認定，應依法論科。
  (二)至於被害人即證人甲○○於警詢、偵查雖證稱其調閱95 年4
    月15日之監視器畫面，除被告外尚有另一名共犯等語，惟被
    告一再堅稱係其一人獨自行竊，且證人甲○○於警詢稱：當
    時有將監視器畫面過程燒錄下來，可是因為沒燒好，所以無
    法觀看，也沒有其他畫面可提供予警方等語，是除證人甲○
    ○之證述外，並無其他證據足資證明本件尚有共犯存在，故
    本院僅認定本案係被告獨自一人犯案，併此敘明。
二、論罪科刑：
  (一)查鐵條屬金屬製物品，倘持之朝人體揮戳，對人之生命、身
    體安全均足以構成威脅，屬具有危險性之兇器，被告逾越牆
    垣、毀越門扇侵入工廠，並持鐵條行竊，核其所為，係犯刑
    法第321條第1項第2款、第3款之攜帶兇器逾越牆垣、毀越門
    扇竊盜罪。
  (二)被告先後2次竊盜犯行，時間緊接，犯罪構成要件相同，顯
    係基於概括犯意為之，為連續犯，惟被告行為後，94年2 月
    2日修正公布，並於同年7月1日施行之刑法，業已刪除第56
    條連續犯之規定，此刪除雖非犯罪構成要件之變更，但顯已
    影響行為人刑罰之法律效果，自屬法律有變更，依刑法第2
    條第1項規定，比較新、舊法結果，以修正前之刑法第56 條
    以一罪論相較於修正後需論以數罪併罰對被告較為有利，故
    本件應適用較有利於被告之行為時法律即修正前刑法第56
    條之規定論以一攜帶兇器逾越牆垣、毀越門扇竊盜罪，並加
    重其刑（最高法院95年第8次刑事庭會議決議五(四)參照）。
  (三)又被告曾有如前揭事實欄所載之犯罪科刑及執行完畢情形，
    有臺灣高等法院被告前案紀錄表1份在卷可按，其受有期徒
    刑之執行完畢後，5年內故意再犯本件有期徒刑以上之罪，
    為累犯，應依刑法第47條第1項之規定遞加重其刑（按被告
    行為後，94年2月2日修正公布，並於同年7月1日施行之刑法
    第47條雖增為2項，惟就有期徒刑執行完畢後5年內故意再犯
    有期徒刑以上之罪者，不論依修正前之刑法第47條或修正後
    之刑法第47條第1項之規定，均構成累犯，對被告並無有利
    或不利之情形，自無適用刑法第2條第1項規定比較新舊法適
    用之問題，應逕依刑法第47條第1項規定，論以累犯，參見
    最高法院95年度臺上字第5589號刑事判決）。
  (四)爰審酌被告年輕力壯，不思以自己勞力獲取財物，且前已有
    竊盜前科，竟不知悛悔，又再犯本件竊盜犯行，惡性非輕，
    暨其犯罪手段、竊得財物之價值非微、已返還部分財物及其
    犯後坦承犯行之態度等一切情狀，量處如主文所示之刑，以
    示懲儆。
  (五)被告用以行竊之鐵條，並非被告所有，業據被告供述在卷，
    爰不予宣告沒收，併此敘明。
據上論斷，應依刑事訴訟法第273條之1第1項、第299條第1項前
段，刑法第2條第1項、第56條（修正前）、321條第1項第2款、
3款、第47條第1項，判決如主文。
本案經檢察官丙○○到庭執行職務。
中    華    民    國    95    年    12    月    11    日
                  刑事第四庭法  官  王美婷
以上正本證明與原本無異。
對於本件判決如有不服，應於收受送達後10日內，向本院提出上
訴書狀，上訴於臺灣高等法院，並按他造當事人之人數附具繕本
。
中    華    民    國    95    年    12    月    11    日
                            書記官  劉珍珍
附錄本案論罪科刑法條：
刑法第321條第1項第2款、3款
犯竊盜罪而有左列情形之一者，處 6 月以上、 5 年以下有期徒
刑：
二  毀越門扇、牆垣或其他安全設備而犯之者。
三  攜帶兇器而犯之者。


司法院資訊處製作；財團法人民間司法改革基金會備份。
